臺灣高雄地方法院刑事判決　　　　　　　　　　　　九十三年度交易字第二七四號
　　公　訴　人　臺灣高雄地方法院檢察署檢察官
　　被　　　告　丁○○　男　二.
右列被告因過失傷害案件，經檢察官提起公訴（九十三年度偵字第一八五六六號），
被告於本院準備程序進行中，就被訴事實為有罪之陳述，經詢問當事人意見，合議庭
裁定由受命法官依簡式審判程序獨任審理，本院判決如左：
    主  文
丁○○因過失傷害人，處拘役伍拾日，如易科罰金，以參佰元折算壹日。
    事  實
一、丁○○考領有普通小型車之駕駛執照，於民國九十三年二月二十二日凌晨一時二
    十分許，駕駛車號ＺＤ─六七五○號自用小客車，沿高雄縣旗山鎮○○路○段快
    車道，由南往北方向行駛，行經該路八十七號前時，本應注意該路段標示行車速
    限為時速四十公里，不得超速行駛，且汽車行駛時，駕駛人應注意車前狀況，並
    隨時採取必要之安全措施，而依當時天候晴、視距良好、柏油路面乾燥、無障礙
    物或其他缺陷等情況及其智識能力，並無不能注意之情事，竟疏未注意，以時速
    約八十公里之速度行駛前進，適同一時地有林偉群駕駛車號Ｄ六—五九九二號自
    用小貨車，行駛前方欲左轉進入對向車道旁之「水月宮ＫＴＶ」，丁○○因車速
    過快而煞閃不及，不慎擦撞林偉群前開駕駛車輛左側（林偉群未受傷），復因操
    控不當誤踩油門，該車再失控衝向對向車道路邊，連續衝撞對向車道路邊徒步行
    走之路人丙○○、姬欣妤，及陳榮泰位於旗甲路二段九十五、九十七號住處大門
    ，丁○○前開車輛之左後車輪於追撞過程並脫離車身，另外撞擊月春吉所有，停
    放路旁車號ＶＷ—一六九一號自用小客車右後車身，致丙○○受有右前手臂撕脫
    傷、左手撕脫傷合併第三、四、五指伸肌肌腱斷離及第三、四指血管損傷等傷害
    ，姬欣妤亦受有傷害（未據姬欣妤提出告訴）。丁○○於肇事後留在現場，於有
    偵查犯罪職權之機關或公務員發覺肇事者前，即向前來現場處理之警員坦承肇事
    而接受裁判。
二、案經丙○○、乙○○（丙○○之父）訴由高雄縣政府警察局旗山分局報請臺灣高
    雄地方法院檢察署檢察官偵查起訴。
    理  由
一、按本件被告丁○○所犯係死刑、無期徒刑、最輕本刑為三年以上有期徒刑以外之
    罪，其於準備程序就前揭被訴事實為有罪之陳述，經受命法官告知簡式審判程序
    之旨，並聽取其與公訴人之意見後，本院認無不得或不宜改依簡式審判程序進行
    之處，爰依刑事訴訟法第二百七十三條之一第一項，裁定本件由受命法官獨任進
    行簡式審判程序，合先敘明。
二、右揭事實，業據被告於本院審理時坦承不諱，並有高雄縣政府警察旗山分局道路
    交通事故調查報告表（一）、（二）、道路交通事故現場圖各一份、交通事故談
    話紀錄表三份及道路交通事故現場蒐證相片十九張附卷可資佐證。又告訴人丙○
    ○確因本件車禍，受有右前手臂撕脫傷、左手撕脫傷合併第三、四、五指伸肌肌
    腱斷離及第三、四指血管損傷等傷害之事實，亦有診斷證明書一紙附卷可稽。按
    行車速度，應依速限標誌或標線之規定，且汽車行駛時，駕駛人應注意車前狀況
    ，並隨時採取必要之安全措施，道路交通安全規則第九十三條第一項前段、第九
    十四條第三項分別定有明文。本件被告駕駛自小客車時本應注意車前狀況，隨時
    採取必要之安全措施，並遵守行車速限，而依當時情形及其智識能力，亦無不能
    注意之情形，竟疏未注意上開規定，超速行駛且未注意車前狀況，致不慎擦撞前
    方由林偉群駕駛之車輛左側後，復因操作不當誤踩油門失控衝撞告訴人丙○○，
    被告具有過失至明。又經送請臺灣省高屏澎區車輛行車事故鑑定委員會鑑定本件
    肇事原因，鑑定結果亦為：「丁○○駕駛小客車超速行駛操作不當未注意車前狀
    況為肇事原因。林偉群駕駛小貨車與月春吉駕駛小貨車與行人丙○○與姬欣妤無
    肇事因素」，有該委員會九十三年七月二十七日高屏澎鑑字第九三一○九四號函
    暨鑑定意見書附卷可憑，益徵被告就本件車禍之發生有過失。是以，被告就本件
    車禍之發生有過失，且其過失行為使告訴人丙○○因而受傷，被告之過失行為與
    告訴人丙○○之受傷結果間，具有相當因果關係。綜上所述，本件事證明確，被
    告犯行堪予認定。
三、核被告所為，係犯刑法第二百八十四條第一項前段之過失傷害罪。經查，被告於
    肇事後留在現場，於有偵查犯罪職權之機關或公務員僅知悉犯罪事實，但不知犯
    罪人為何人前，即向前來現場處理之警員坦承肇事，自首而接受裁判等情，業據
    被告陳述明確，並有本院辦理刑案電話查詢登記表、高雄縣政府警察局旗山分局
    道路交通事故調查報告表（二）各一份附卷可考，被告合乎自首之要件，應依刑
    法第六十二條前段規定，減輕其刑。爰審酌被告駕駛自小客車，本應謹慎注意遵
    守交通規則，以維其他參與道路交通者之安全，竟未注意車前狀況、隨時採取必
    要之安全措施並遵守速限規定，即貿然超速行駛，未注意車前狀況並採取必要之
    安全措施，復因操作不當誤踩油門，致車輛失控衝撞告訴人丙○○，使其受有右
    前手臂撕脫傷、左手撕脫傷合併第三、四、五指伸肌肌腱斷離及第三、四指血管
    損傷等傷害，傷勢非輕，又迄未與告訴人丙○○達成和解，賠償其所受財產上及
    精神上之損害，惟考量被告無犯罪前科紀錄，有臺灣高等法院被告全國前案紀錄
    表一紙在卷可按，素行尚佳，且於犯後已坦承犯行，亦曾到醫院探視並向告訴人
    丙○○道歉，支付部分醫藥費，業經告訴人丙○○於本院審理中到庭結證屬實，
    犯後態度尚稱良好等一切情狀，量處如主文所示之刑，併諭知易科罰金之折算標
    準，以資懲儆。
據上論斷，應依刑事訴訟法第二百七十三條之一第一項、第二百八十四條之一、第二
百九十九條第一項前段，刑法二百八十四條第一項前段、第六十二條前段、第四十一
條第一項前段，罰金罰鍰提高標準條例第一條前段、第二條，判決如主文。
本案經檢察官甲○○到庭執行職務。
中　　　華　　　民　　　國　　九十四　　年　　　一　　　月　　 十四 　　日
                                  臺灣高雄地方法院交通法庭
                                      法　官  楊筑婷
右為正本，係照原本作成，證明與原本無異。
如不服本判決，應於送達後十日內，向本院提出上訴狀。
                                      書記官  林雯琪
中　　　華　　　民　　　國　　九十四　　年　　　一　　　月　　 十四 　　日
附錄本判決論罪之法條：
刑法第二百八十四條第一項：
因過失傷害人者，處六月以下有期徒刑、拘役或五百元以下罰金，致重傷者，處一年
以下有期徒刑、拘役或五百元以下罰金。
